臺灣高等法院刑事判決　　　　　　　 100年度金上訴字第14號
上　訴　人
即　被　告　羅君江
選任辯護人　李基益律師
上列上訴人因違反銀行法等案件，不服臺灣台北地方法院98年度
金訴字第2號，中華民國100年1月31日第一審判決（起訴案號：
臺灣台北地方法院檢察署96年度偵字第20865號，移送併辦案號
：同署98年度偵字第5419號），提起上訴，本院判決如下：
    主  文
原判決撤銷。
羅君江共同法人之行為負責人，違反非銀行不得經營收受存款業
務之規定，處有期徒刑參年貳月。
    事  實
一、羅君江為新北市中和區（原臺北縣中和市○○○路16號2樓
    之4華禧生物科技股份有限公司（下稱華禧公司，名義上登
    記董事長為李以厚）之實際負責人，自稱為該公司之總裁，
    負責該公司全部業務；陳萬禮為該公司副董事長；張煌文為
    該公司執行副總經理；陳芷庭（以上各人均未起訴）為該公
    司董事長秘書。陳萬禮及張煌文為公司法第8條第1項、第2
    項規定之公司負責人。並為銀行法第125條第3項所定之公司
    行為負責人。依銀行法、證券交易法相關規定，除法律另有
    規定外，非依銀行法組織登記之銀行，不得經營收受存款業
    務，亦不得以收受投資或使加入為股東或其他名義，向多數
    人或不特定人收受款項或吸收資金，而約定或給付與本金顯
    不相當之紅利、利息、股息或其他報酬。又公開招募公司債
    價款繳納憑證，非向主管機關申報生效後不得為之。華禧公
    司實際負責人總裁羅君江、副董事長陳萬禮與美利堅信託銀
    行基金金控公司（AMERICA TRUST BANK FUND HOLDINGS，下
    稱ATBFH公司）之周煌元（原審通緝中）基於共同之犯意，
    以公開發行受益憑證名義，向不特定之人吸收資金，而約定
    給付與原本顯不相當利息之報酬而收受存款。其等規劃，華
    禧公司由ATBFH公司審查後，對外向不特定人發行新臺幣（
    下同）共5,000萬元之受益憑證。每單位13萬2,000元，滿6
    個月領取利息7,000元，滿12個月領取利息3,500元，滿18個
    月再領取利息35,000元，2年共給付1萬4,000元之利息，期
    滿領回本金13萬2,000元，並配給華禧公司股票200股（以每
    股面額10計算，價值2,000元），連同股票股利，換算週年
    利率相當於6.06%之利息【 (14,000+2,000)/本金13,2000元
    /2年】。華禧公司之副總經理張煌文、董事長秘書陳芷庭，
    知悉其情，亦加入以共同之犯意，向不特定之人吸收資金。
    於94年3、4月間，於民眾日報、經濟日報等報紙刊登信託財
    產目錄公告並發布新聞、廣告，並在臺北市101大樓及社教
    館等處舉辦發表會，向不特定人宣稱華禧公司是極少數成立
    1、2年內即獲利之生技公司之一，每股稅後純利2元，且受
    益憑證之發行，已經美國ATBFH公司嚴格審查，為保本保息
    投資標的，保證出資人每半年可固定領取利息，每單位2年
    共可領取1萬4,000元之現金利息，期滿並可領回本金並配給
    華禧公司股票200股，藉此吸收不特定人出資，而向如附表
    一所示之韋新慈、郭明珠等人吸收資金以收受存款論。韋新
    慈等人並分別將出資金額交付給陳芷庭，或存入、匯入華禧
    公司第一商業銀行連城分行帳號00000000000號帳戶內。華
    禧公司則發給由ATBFH公司發行之受益憑證，共計吸收514
    萬8, 000元之資金（出資人、出資時間、金額詳如附表一所
    示，起訴書誤為468萬1,000元）。嗣因華禧公司僅配發1次
    利息後，即置之不理，韋新慈、郭明珠，始知悉上情。
二、案經韋新慈、郭明珠訴由臺灣臺北地方法院檢察署檢察官偵
    查起訴及移送法院併案審理。
    理  由
壹、證據能力部分：
一、按被告以外之人於審判外之言詞或書面陳述，除法律有規定
    者外，不得作為證據，刑事訴訟法第159條第1項定有明文。
    而刑事訴訟法第159條第1項之規定，其目的固係用以保障被
    告之反對詰問權，然刑事訴訟法所規定傳聞法則之例外，其
    中關於被告以外之人於審判中若有「死亡」、「身心障礙致
    記憶喪失或無法陳述」、「滯留國外或所在不明而無法傳喚
    或傳喚不到」、「到庭後無正當理由拒絕陳述」等情形，而
    其於檢察事務官、司法警察官或司法警察調查中所為之陳述
    ，經證明具有可信之特別情況，且為證明犯罪事實之存否所
    必要者，基於實體發現真實之訴訟目的，依同法第159條之3
    之規定，亦例外地賦與其證據能力。是所謂「絕對特別可信
    性」，係指陳述是否出於供述者之真意、有無違法取供情事
    之信用性而言，故應就偵查或調查筆錄製作之原因、過程及
    其功能等加以觀察其信用性，據以判斷該傳聞證據是否有顯
    不可信或有特別可信之情況而例外具有證據能力，並非對其
    陳述內容之證明力如何加以論斷，二者之層次有別，不容混
    淆。經查，本件共同被告周煌元於97年10月23日調查員詢問
    時之陳述，雖係被告羅君江以外之人於審判外之陳述，而經
    辯護人否認其證據能力，惟共同被告周煌元經法院傳拘均未
    到庭，經調查證人即共同被告周煌元調查筆錄製作原因及過
    程之信用性，並斟酌其無不能自由陳述之情形，亦無違法取
    證或其他瑕疵，而具有可信之特別情況，且其供述內容為證
    明被告羅君江是否構成犯罪所不可或缺之證據，乃具有必要
    性，以之作為證據亦屬適當，故認證人即共同被告周煌元於
    調查員詢問時之陳述，依刑事訴訟法第159條之3第3款規定
    ，自有證據能力。
二、未經被告詰問之被告以外之人於偵查中向檢察官所為之陳述
    ，依刑事訴訟法第159條之1第2項之規定，原則上屬於法律
    規定為有證據能力之傳聞證據，於例外顯有不可信之情況，
    始否定其證據能力。是得為證據之被告以外之人於偵查中所
    為之陳述，因其陳述未經被告詰問，應認屬於未經合法調查
    之證據，並非無證據能力，而禁止證據之使用。惟是否行使
    詰問權，屬被告之自由，倘被告於審判中捨棄詰問權，或證
    人客觀上有不能受詰問之情形，自無不當剝奪被告詰問權行
    使之可言（最高法院98年度台上字第1032號判決意旨參照）
    。查：
(一)證人即共同被告周煌元於97年10月23日檢察官偵訊時之證述
    ，並無顯有不可信之情況，依刑事訴訟法第159條之1第2項
    之規定自有證據能力。又證人即共同被告周煌元經法院依其
    所留通訊地址傳拘均未到庭，如前所述，自無不當剝奪被告
    羅君江詰問權行使之可言，且法院於審判期日依法定程序提
    示證人即共同被告周煌元之證述並告以要旨，而為合法調查
    後，自得採為證據。
(二)證人韋新慈、郭明珠及陳芷庭於檢察官偵訊時之供述，於證
    明被告羅君江犯罪部分，屬被告以外之人於審判外之陳述，
    衡諸該等陳述之作成並無顯不可信之情況，因認具有證據能
    力。又上開證人於原審法院審理中均已到庭結證並進行交互
    詰問，已足以保障被告與辯護人之對質詰問權，而法院於審
    判期日依法定程序提示上開證人於檢察官偵訊時之供述並告
    以要旨，而為合法調查後，自得將其等於檢察官偵訊時之供
    述採為證據。
(三)本判決以下所引用其餘被告以外之人於審判外作成之供述證
    據，公訴人、被告及其辯護人於準備程序、審判期日對其等
    證據能力均不予爭執，亦未於言詞辯論終結前聲明異議，本
    院審酌證據資料製作時之情況，尚無違法不當及證明力明顯
    過低之瑕疵，亦認為以之作為證據應屬適當，而其餘所依憑
    判斷之非供述證據，亦查無有何違反法定程序取得之情形，
    且各該證據均經於審判期日依法進行證據之調查、辯論，被
    告於訴訟上之防禦權，已受保障，故該等證據資料均有證據
    能力。
貳、實體認定部分：
一、訊據被告羅君江矢口否認有違反證券交易法、銀行法之犯行
    ，辯稱：華禧公司之受益憑證不屬證券交易法第22條所指之
    有價證券，自不得依證券交易法之相關規定處罰。又受益憑
    證，係ATBFH公司之周煌元找上華禧公司副董事長負責財務
    之陳萬禮，表示ATBFH公司可發行受益憑證，被告曾質疑其
    合法性，但周煌元表示ATBFH公司會委請律師辦理，合法性
    無問題，且ATBFH公司之高木蘭律師，依ATBFH公司提出之資
    料，認定ATBFH公司在我國有得從事信託業務之許可，被告
    始相信認為發行受益憑證係合法。且本件處理信託業務者是
    ATBFH公司，且事實上受益憑證亦係以ATBFH公司所發行。被
    告所以到簽訂信託契約之現場，是因為ATBFH公司之周煌元
    表示因為未來信託的資產是被告所發明之專利，作為質押擔
    保資產，故其為法律上之受益人，所以需要被告簽名，被告
    於簽約當時，表示是否應由華禧公司之負責人到場簽名，但
    周煌元表示不用等情，可證被告對發行受益憑證，完全係受
    陳萬禮、周煌元之安排，且相信高木蘭律師之專業，如發行
    受益憑證有任何不法，被告並不知情，沒有犯罪故意云云。
二、經查：
(一)被告羅君江為華禧公司之實際負責人，對外宣稱其為該公司
    總裁、董事長，負責處理公司全部業務；陳萬禮為副董事長
    ，張煌文為副總經理；陳芷庭為董事長秘書。由被告羅君江
    與陳萬禮、周煌元規劃華禧公司經周煌元經營ATBFH公司審
    查後，對外向不特定人發行新臺幣（下同）共5,000萬元之
    受益憑證，每單位13萬2,000元，滿6個月領取利息7,000 元
    ，滿12個月領取利息3,500元，滿18個月再領取利息3,500元
    ，2年共給付1萬4,000元之利息，2年期滿後發還本金13萬2,
    000元，同時配給華禧公司股票200股（以每股面額10元計算
    ，共價值2,000元），換算週年利率相當於6.06%之利息【 (
    現金利息1萬4,000元+股票2,000元)/ 本金13萬2,000元/2年
    】。94年3、4月間，由張煌文等、陳芷庭向不特定人推廣公
    司受益憑證及招攬投資人，並於民眾日報、經濟日報等報紙
    刊登信託財產目錄公告並發布新聞，且在臺北市101大樓及
    社教館等處舉辦發表會，向不特定人宣稱華禧公司是極少數
    成立1、2年內即獲利之生技公司之一，每股稅後純利2元，
    且受益憑證之發行，已經美國ATBFH公司嚴格審查，保本保
    息，保證出資人每半年可固定領取利息，每單位2年共可領
    取1萬4,000元之利息，期滿並可領回本金並配給華禧公司股
    票200股，藉此吸引不特定人認購受益憑證，而向如附表所
    示之韋新慈、郭明珠等人吸收資金。韋新慈等人並分別將出
    資金額匯入華禧公司第一商業銀行連城分行00000000000 號
    帳戶內，華禧公司則發給由ATBFH公司發行之受益憑證，共
    計吸收514萬8,000元之資金（出資人、出資時間、金額詳如
    附表一所示）等情，業據被告羅君江於原審法院審理中供述
    明確（見原審卷第29頁、第30頁、第244頁），核與證人陳
    芷庭、韋新慈、郭明珠於偵查及原審法院審理時證述明確（
    見98年他字第354號卷第289頁、第290頁、第297頁、原審卷
    第78頁、第79頁、第84頁、第162頁至第164頁）。
(二)本件並有華禧公司登記案卷影本、被告羅君江與告訴人韋新
    慈所簽之受益憑證及信託權證條款影本（見96年度他字第
    354號偵查卷第249頁正背面）、被告羅君江之名片影本（見
    同上偵查卷第250頁）、華禧公司對美國美利堅信託基金金
    控公司信託資產發行受益憑證公開信影本（見同上偵查卷第
    254頁至第256頁）、94年3月25日民眾日報所刊登「美國美
    利堅信託銀行基金金控亞洲區台灣華禧生物科技股份有限公
    司信託財產目錄公告」影本（見同上偵查卷第257頁）、被
    告羅君江與周煌元簽立之信託受益憑證影本（見同上偵查卷
    第258 頁）、受益人空白之信託權證條款影本（見同上偵查
    卷第260頁）、94年3月28日經濟日報所刊登「華禧公司將發
    行5千萬信託憑證」之報導影本（見同上偵查卷第262頁）、
    94年4月5日經濟日報所刊登「華禧公司發行5000萬元信託憑
    證」、「保本保息投資標的」、「半年發息一次」、「二年
    給付1萬4,000元孳息並配200股」之報導影本（見同上偵查
    卷第263頁）、94年3月25日「生技創新技術與創富商機發表
    會」照片影本12幀（見同上偵查卷第264至265頁）、華禧公
    司信託憑證作業流程影本（見偵查卷第271頁）、空白之美
    國美利堅信託基金金控公司「華禧生技」受益憑證認購單（
    見同上偵查卷第272頁）、華禧公司與告訴人韋新慈簽立之
    94年度信託主合約影本（見同上偵查卷第273至280頁）、華
    禧公司設於第一商業銀行連城分行00000000000號帳戶交易
    明細表（見97年度他字第3603號偵查卷第11至12頁）及第一
    商業銀行連城分行98年6月3日一連城字第00034號函（見本
    院卷第51至53頁）附卷可稽。
(三)按「除法律另有規定者外，非銀行不得經營收受存款、受託
    經理信託資金、公眾財產或辦理國內外匯兌業務。」；「以
    借款、收受投資、使加入為股東或其他名義，向多數人或不
    特定之人收受款項或吸收資金，而約定或給付與本金顯不相
    當之紅利、利息、股息或其他報酬者，以收受存款論」，銀
    行法第29條第1項、第29條之1分別定有明文。而法律規定所
    謂以ＯＯ論，係指其行為之態樣，雖與另一犯罪構成要件行
    為之事實不完全相同，而仍以該構成要件論擬。所謂收受存
    款依同法第5條之1規定，係指向不特定之多數人收受款項或
    吸收資金，並約定返還本金或給付相當或高於本金之行為而
    言；或依同法第29條之1，以借款、收受投資、使加入為股
    東或其他名義，向多數人或不特定人收受款項或吸收資金，
    而約定或給付與本金顯不相當之紅利、利息、股息或其他報
    酬者，以收受存款論。從而所謂收受存款者，必也對不特定
    多數人收受款項或吸收資金，並約定返還本金或給付相當或
    高於本金；若非對不特定多數人收受款項或吸收資金，必也
    對多數人收受款項或吸收資金，並應以約定或給付與本金顯
    不相當之紅利、利息、股息或其他報酬為必要，至行為人因
    此所收受款項或吸收資金之金額多寡、經營規模及經營期間
    之久暫等因素則非所問。所稱與本金顯不相當之紅利、利息
    、股息或其他報酬者，其立法原意係鑒於違法吸收資金之公
    司，所以能蔓延滋長，仍在於行為人與投資人約定或給付與
    本金顯不相當之紅利、利息、股息或其他報酬，遂其脫法吸
    收存款之實。而依銀行法第125條第3項規定，法人違反第29
    條第1項規定，處罰其行為負責人，係指因法人負責人有違
    反銀行法第29條第1項規定之行為，始予以處罰，並非代罰
    或轉嫁性質。因此，凡參與吸金決策之法人董事長、董事或
    總經理、經理，固應論以銀行法第125條第1項之罪責，而知
    情並參與吸金決策之人，苟與法人之行為負責人有犯意聯絡
    或行為分擔，依刑法第31條第1項之規定，亦應論以該罪之
    共同正犯（最高法院93年度臺上字第4156號、90年度臺上字
    第739號判決意旨參照）。又所謂經營收受存款業務，當不
    限於單純之收受存款，舉凡與其相同之返還本金、提領存款
    、支付利息等業務，均應包括在內。至於所稱與本金顯不相
    當係指就原本利率、時期核算並參酌當地之經濟狀況，較之
    一般債務之利息，顯有特殊之超額者而言。另所稱多數人，
    係指具有特定對象之多數人，所稱不特定多數人或不特定之
    人，乃特定多數人之對稱，係指不具有特定對象，可得隨時
    增加者之謂。是銀行法第125條有關違反同法第29條第1項非
    銀行不得經營收受存款業務規定之處罰，以對多數人或不特
    定人為之，且所收受存款之時間及金額，依社會上之一般價
    值判斷，堪認係經營業務者，即始相當（最高法院97年度台
    上字第5936號判決意旨及司法院79年3月23日（79）廳刑一
    字第309號法律意見參照）。被告羅君江與陳萬禮、周煌元
    設計向不特定大眾招募受益憑證，其對於投資人保證每單位
    投資，滿6個月領取利息7,000元，滿12個月領取利息3,500
    元，滿18個月再領取利息3,500元，2年共給付1萬4,000元之
    利息，並配給華禧公司股票200股（以每股面額10元計算，
    價值2,000元），換算週年利率相當於6.06%【 (現金利息
    14,000元+股票2,000)/本金13,200元/2年】，其將之分別為
    定期給付現金利息及期滿配給華禧公司股票200股，將該利
    率與當時銀行之存款利率相比較，以臺灣銀行於94年3月30
    日至同年8月23日間之2年期存款利率為週年利率1.64%至1.9
    %間，有臺灣銀行94年3月1日至同年8月23日新臺幣存放款牌
    告利率資料附卷可參。則被告以受益憑證方式吸收存款所給
    利息利率較銀行同期之2年期存款利率高逾3倍，顯有超額，
    核與銀行法第29條之1給付與原本顯不相當之利息之要件相
    符。
(四)被告於華禧公司名義發給出資人之信託委託人及特定信託受
    益人的信託權證條款載明其為受益人，並以華禧公司總裁名
    義散發信託資產發行受益憑證公開信，復代表華禧公司與
    ATBFH公司周煌元簽立信託主合約，且於華禧公司在民眾日
    報、經濟日報刊登發行受益憑證相關廣告、報導刊登前即已
    知悉內容，此為被告所是認，顯見被告確實有直接參與華禧
    公司對外向不特定多數人為吸收資金之行為，自應負共犯銀
    行法第125條第1項前段之刑責。
(五)證券交易法第22條第1項規定：「有價證券之募集及發行，
    除政府債券或經主管機關核定之其他有價證券外，非向主管
    機關申報生效後，不得為之。」所謂有價證券，依證券交易
    法第6條規定「本法所稱有價證券，指政府債券、公司股票
    、公司債券及經主管機關核定之其他有價證券。新股認購權
    利證書、新股權利證書及前項各種有價證券之價款繳納憑證
    或表明其權利之證書，視為有價證券。」復依行政院金融監
    督管理委員會98年6月19日金管證發字第0980026736號函稱
    ：「…與公司債券性質類似。…似得認為其與證券交易法第
    6條規定之『價款繳納憑證』或『表明其權利之證書』相當
    ，視為有價證券」（見原審卷第73頁、第74頁）。又所謂募
    集，依證券交易法第7條規定，係謂發起人於公司成立前或
    發行公司於發行前，對非特定人公開招募有價證券之行為。
    另信託法第1條規定：「信託者，謂委託人將財產權移轉或
    為其他處分，使受託人依信託本旨，為受益人之利益或為特
    定之目的，管理或處分信託財產之關係」。被告坦承在募資
    之公開信及發行受益憑證相關廣告、報導刊登前，其就有看
    過內容，並代表華禧公司與ATBFH公司簽約。且被告主持臺
    北101大樓及社教館向不特定大眾舉辦之受益憑證說明會，
    係為華禧公司老闆身分，亦據證人韋新慈、郭明珠於原審法
    院審理時結證明確（見原審卷第78頁、第79頁），被告確有
    為公開招募之行為。又依華禧公司之受益憑證認購單及憑證
    條款觀之，投資人購買該受益憑證，每單位投資金額為13萬
    2,000元，滿6個月領取利息7,000元，滿12個月領取利息3,5
    00元，滿18個月再領取利息3,500元，2年共給付1萬4,000元
    之現金利息，期滿返還本金，並配給華禧公司股票200股，
    是該受益憑證乃華禧公司因向出資人收受款項供公司週使用
    ，而發給受益憑證方式吸收資金，並以該「受益憑證」作為
    繳納價款憑證，並作為出資人之出資額、領取利息、股票之
    證明。華禧公司實係以受益憑證之發行，向社會大眾收受存
    款籌募資金，與出資人間之關係實為借貸關係。
(六)又華禧公司並未將財產權移轉委由ATBFH公司管理或處理，
    實際上仍由被告羅君江繼續經營，並將出資人出資款項用於
    公司營運週轉，此據被告羅君江供承在卷。是華禧公司與AT
    BFH公司間並無信託關係存在。華禧公司交付投資人之繳納
    價款證書雖名為受益憑證，然實為出資人借款予華禧公司之
    價款繳納憑證。被告為華禧公司之實際負責人，華禧公司對
    外發布募資之公開信，並刊登相關訊息於民眾日報、經濟日
    報，且於94年3、4月間，在臺北101大樓及社教館舉辦說明
    茶會向不特定大眾公開招募該繳納價款證書，明確為募集行
    為。被告既未經主管機關之核准，亦未向主管機關申報即逕
    行公開招募，其所為顯亦已違反證券交易法第22條第1項規
    定。
(七)證人即律師高木蘭原審法院審理時結證：其有見證華禧公司
    與ATBFH公司間之94年度信託主合約（即96年度他字第354號
    偵查卷第319頁）之簽約，是在南京東路Willam周（即周煌
    元）辦公室見證簽約，該份合約非其撰擬，見證費用由華禧
    公司支付。被告是否有跟其確定簽該份合約的合法性，其沒
    有特別印象，不知道華禧公司與ATBFH公司簽約是要從事何
    事情，純粹就是見證簽約儀式。依該份合約，華禧公司是信
    託委託人，ATBFH公司是受託人，其見證簽約時，受益人欄
    是空白的等語（見原審卷第153頁背面至第160頁背面）。足
    見高木蘭僅係見證被告代表華禧公司與ATBFH公司簽約，而
    未見證華禧公司與告訴人韋新慈、郭明珠之簽約，且無證據
    證明高木蘭曾向被告表示合法性並無問題，自不足為有 利於
    被告之認定。
(八)被告所舉證人即華禧公司名義上登記之董事長李以厚於本院
    雖稱：華禧公司副董事長找其作董事長，大小章均交陳萬禮
    使用，本件受益憑證係由陳萬禮決定云云。然經交互詰問，
    其亦稱，是先認識被告，是被告找其參與華禧公司，被告為
    華禧公司總裁，有參與發行受益憑證，其作董事長月領15,0
    00元車馬費等語（見本院卷第83頁背面至第85頁）。故李以
    厚僅係華禧公司之掛名董事長，未參與公司之事務。且被告
    自承華禧公司受益憑證與ATBFH公司所簽信託主合約最重要
    之事項，由被告以華禧公司實際負責人之身分出面簽約，並
    簽名義負責人李以厚之名字署押，並蓋用華禧公司及李以厚
    之大小印章。足證該公司大小章，實際在被告掌握中。被告
    與華禧公司副董事長陳萬禮均共同參與犯行。
(九)至被告聲請傳喚證人陳萬禮、周煌元，以證明華禧公司所推
    出之受益憑證係由證人陳萬禮與周煌元所設計。惟證人陳萬
    禮、周煌元經法院傳喚拘提均未到庭，且華禧公司收受投資
    人投資款而發給投資人由ATBFH發行之受益憑證，係由被告
    與ATBFH公司之周煌元簽約，此部分事實已臻明瞭，因此部
    分事證已明，亦無再予調查之必要。
三、綜上所述，被告所辯為卸責之詞，不足採信，其犯行事證明
    確，洵堪認定，應予依法論科。
、法律之適用：
一、新舊法之比較：
(一)證券交易法部分：
    被告行為（94年3、4月至同年8月23日）後，證券交易法第
    22條第1項至第3項「（第1項）有證券之募集與發行，除政
    府債券或經財政部核定之其他有價證券外，非經主管機關核
    准或向主管機關申報生效後，不得為之；其處理準則，由主
    管機關定之。（第2項）已依本法發行股票之公司，於依公
    司法之規定發行新股時，除依第43條之6第1項及第2項規定
    辦理者外，仍應依前項規定辦理。（第3項）第1項規定，於
    出售所持有之公司股票、公司債券或其價款繳納憑證、表明
    其權利之證書或新股認購權利證書、新股權利證書，而公開
    招募者，準用之」之規定，僅第1項於95年1月11日修正時刪
    除後段之「其處理準則，由主管機關定之」之用語，無庸為
    新舊法比較。被告行為後，證券交易法第175條對於違反同
    法第22條第1項規定者，「處2年以下有期徒刑、拘役或科或
    併科新臺幣180萬元以下罰金」之規定未曾修正，亦無新舊
    法比較之問題。
(二)刑法部分：
    被告行為後，刑法於94年2月2日修正公布，自95年7月1日施
    行。刑法第2條第1項之規定，係規範行為後法律變更所生新
    舊法律比較適用之準據法。所謂行為後法律有變更，包括構
    成要件之變更而有擴張或減縮，或法定刑度之變更。行為後
    法律有無變更，端視所適用處罰之成罪或科刑條件之實質內
    容，修正前後法律所定要件有無不同而斷。新舊法條文之內
    容有所修正，除其修正係無關乎要件內容之不同或處罰之輕
    重，而僅為文字、文義之修正或原有實務見解、法理之明文
    化，或僅條次之移列等無關有利或不利於行為人，非屬該條
    所指之法律有變更者，可毋庸依該規定為新舊法之比較，而
    應依一般法律適用原則，適用裁判時法外，即應適用刑法第
    2條第1項之規定，為「從舊從輕」之比較。比較時應就罪刑
    有關之共犯、未遂犯、想像競合犯、牽連犯、連續犯、結合
    犯，以及累犯加重、自首減輕暨其他法定加減原因（如身加
    減）與加減例等一切情形，綜其全部罪刑之結果而為比較，
    予以整體適用。經查：
  1.被告所犯證券交易法第179條、第175條之法定刑有罰金刑之
    規定。被告行為時之法定罰金刑最低刑度部分，依修正後刑
    法第33條第5款規定，最低額為新臺幣1,000元，惟依被告行
    為時刑法第33條第5款規定，罰金最低額僅新臺幣3元。比較
    修正前後刑法規定，適用修正後規定，對被告並未較有利。
  2.刑法第28條將「實施」修正為「實行」，已將正犯限縮於共
    同實行犯罪行為者始成立共同正犯，排除陰謀犯、預備犯共
    同正犯，新舊法之共同正犯範圍因而有所變動，自屬犯罪後
    法律有變更，惟被告羅君江之犯罪行為，依修正前後刑法第
    28條規定，均成立共同正犯。修正後之刑法第31條第1項規
    定：「因身分或其他特定關係成立之罪，其共同實行、教唆
    或幫助者，雖無特定關係，仍以正犯或共犯論。但得減輕其
    刑」，與修正前第31條第1項規定相較，除部分文字修正外
    ，並增設但書得減輕其刑之規定。此一修正，雖非犯罪構成
    要件之變更，但顯已影響行為人刑罰之法律效果，自屬法律
    有變更，依新法第2條第1項規定，比較新、舊法結果，自應
    以修正後刑法第31條第1項得減輕其刑之規定，較有利於被
    告。
  3.綜合比較結果，修正後亦即新法較有利於行為人，應適用修
    正後之刑法。
二、華禧公司未向主管機關行政院金融監督管理委員會申報生效
    ，即以認購受益憑證名義，公開招募公司債繳納憑證，向不
    特定之人吸收資金，約定給付與原本顯不相當利息之報酬而
    收受存款，則華禧公司即法人所為，係違反銀行法第29條第
    1項非銀行不得經營收受存款業務及違反證券交易法第22條
    第1項有價證券之募集非向主管機關申報生效後不得為之等
    規定，應依銀行法第125條第1項前段、證券交易法第175條
    第1項規定論處。惟銀行法第125條第2項所謂其行為負責人
    ，係指實際行為之公司負責人，即指實際為非法收受存款吸
    收資金或執行吸收資金業務之公司負責人。而此所謂公司負
    責人，係指公司法第8條第1、2項所規定之公司負責人。如
    非公司法規定之負責人，並非銀行法第125條規定之行為負
    責人。但如於公司負責人共同犯罪，依刑法第31條之規定，
    仍應成立共同正犯（最高法院84年台上字第2932號判決意旨
    ，司法院（80）廳刑一字第667號法律問題研究意見參照）
    。被告羅君江雖為華禧公司實際負責人，但所謂公司總裁並
    非公司之董事或經理人，不屬公司法第8條規定之公司負責
    人，其實際參與並執行收受存款吸金業務，與有公司負責人
    身分之陳萬禮、張煌文共同犯罪，應依刑法第31條論以共同
    正犯。核被告所為，係犯非銀行不得經營收受存款業務之規
    定而觸犯銀行法第125條第3項、第1項前段之罪，及違反證
    券交易法第22條第1項之規定而觸犯證券交易法第175條、第
    179條之罪。公訴人就被告所犯違反銀行法第29條第1項規定
    應依同法第125條第3項、第1項前段處罰之罪名，於起訴法
    條雖漏未記載，惟起訴事實已記載明確，復經法院諭知其罪
    名，且屬裁判上一罪關係，法院自應加以審理。被告反覆為
    違反銀行法及證券交易法之行為，係基於一個經營業目的所
    為之數次吸收資金行為，乃為集合犯，應包括各以一罪。被
    告羅君江與陳萬禮、周煌元、張煌文、陳芷庭間，有犯意聯
    絡及行為分擔，依刑法第28條之規定論以共同正犯；雖被告
    羅君江、周煌元、陳芷庭不具有公司法、銀行法第125條第3
    項所定公司行為負責人身分之人，與有該身分之陳萬禮、張
    煌文間有犯意聯絡及行為分擔而共同實行犯罪，依刑法第31
    條第1項之規定，仍應論以共同正犯。被告雖無公司行為負
    責人之身分，但為公司實際負責人，且為主謀之一，不宜依
    刑法第31條第1項但書減輕其刑。被告一行為同時觸犯上開
    證券交易法第及銀行法之罪，為想像競合犯，應依刑法第
    55條規定從較重之違反銀行法處斷。臺灣臺北地方法院檢察
    署檢察官98年度偵字第5419號移送併辦部分，與論罪處刑部
    分為同一事實，已一併予以審理。
肆、不另為無罪諭知部分：
一、公訴意旨另以：被告羅君江上開所為，尚涉有違反信託業法
    第33條規定，應依同法第48條規定處罰。惟按信託業法第33
    條規定：「非信託業不得辦理不特定多數人委託經理第16條
    之信託業務。但其他法律另有規定者，不在此限」。同法第
    16條規定：「信託業經營之業務項目如下：一、金錢之信託
    。二、金錢債權及其擔保物權之信託。三、有價證券之信託
    。四、動產之信託。五、不動產之信託。六、租賃之信託。
    七、地上權之信託。八、專權利之信託。九、著作權之信託
    。十、其他財產權之信託。」又依信託法第1條規定：「稱
    信託者，謂委託人將財產權移轉或為其他處分，使受託人依
    信託本旨，為受益人之利益或為特定之目的，管理或處分信
    託財產之關係」。依華禧公司交付與告訴人韋新慈之「信託
    委託人及特定信託受益人的信託權證條款」（見96年度他字
    第354號偵查卷第249頁）。雖記載華禧公司為委託人，受益
    人為被告及其指定人韋新慈，及本信託財產由ATBFH公司所
    管理。然實際上華禧公司並未將任何金錢、不動產、有價證
    券或其他財產權移轉給ATBFH公司，華禧公司所有資產仍由
    被告管理、處分，向出資人所吸收之資金亦係由被告用於華
    禧公司之營運，此據被告供承在卷。公訴人所舉證據不足以
    證明華禧公司與ATBFH公司間及華禧公司與出資人間確存在
    信託關係。是ATBFH公司、華禧公司所為既均非信託業法第
    16 條所規定之信託業務，即無違反信託業法第33條規定之
    情形。此外復查無其他積極證據足資認定被告有公訴人所指
    違反信託法犯行，因公訴意旨認與前開有罪部分有裁判上一
    罪關係，爰不另為無罪之諭知。
二、檢察官又以被告被告羅君江為華氏科技股份有限公司（設臺
    北縣板橋市○○路○段268號11樓，下稱華氏公司）、華葆生
    技開發股份有限公司（設臺北縣中和市○○路2號8樓之1，
    下稱華葆公司）及華禧公司之實際負責人。明知華禧公司非
    經金管會核准申報生效後，不得對非特定之人以公開招募之
    方式出售公司股票，竟自92年6月間起，違反證券交易法第
    22條之規定，未經向金管會申報生效，藉由姓名年籍均不詳
    之智富公司業務員楊少榮、徐焜煌及楊伶等人，向不特定投
    資人，宣稱技資華氏公司可獲利，吸引韋新慈、郭明珠、陳
    建仁及謝仲英於附表二編號1至6、8至10、11至14、16、17
    所示時間購買華氏公司股票。復於93年11月間起，與周煌元
    基於犯意之聯絡，由華禧公司架設網站，於94年3、4月間於
    民眾日報、經濟日報等報紙刊登公告並發布新聞，公開表明
    華禧公司正式募集5,000萬元之信託憑證，由ATBFH為受託人
    ，發行由ATBFH及華禧公司為受託人之受益憑證，投資人每
    繳付13萬元2,000元之本金，即可半年獲得付息1次，2年共
    給付1萬4,000元之利息，並配發200股，且於同年3、4月間
    ，在臺北市101大樓及社教館等處舉辦說明茶會，吸引不特
    定投資人參與說明會，對不特定之投資人進行招攬，吸引韋
    新慈、謝仲英及陳建仁於附表二編號7、15、18所示之時間
    購買華禧公司股票，因認被告另涉違反證券交易法第22 條
    第1項、第3項規定，應依同法第175條規定處罰。經查：
(一)被訴公開銷售華氏公司股票部分：
  1.按證券交易法第22條第1項規定：「有價證券之募集及發行
    ，除政府債券或經主管機關核定之其他有價證券外，非向主
    管機關申報生效後，不得為之。」同條第3項則係規定：「
    第1項規定，於出售所持有之公司股票、公司債券或其價款
    繳納憑證、表明其權利之證書或厲股認購權利證書、新股權
    利證書，而公開招募者，準用之。」兩者所規範之行為，並
    不相同。又證券交易法第7條第1項規定：「本法所稱募集，
    謂發起人於公司成立前或發行公司於發行前，對非特定人公
    開招募有價證券之行為。」是證券交易法第22條第1項所規
    範圍之募集行為，應指發起人於成立前或發行公司於發行前
    ，對非特定人公開招募有價證券，所指之有價證券，如係股
    票，則應係指發行新股。本件告訴人韋新慈、郭明珠、陳建
    仁、謝仲英所購買之華氏公司股票，股票正面及背面均已記
    載原持有人分別為洪麗娟、陳獻章或林俊青（詳如附表二所
    示），此有該股票影本附卷可稽（見96年度他字第354號偵
    查卷第51頁至第59頁、第66頁至第84頁、第86頁至第102 頁
    、第104頁至第112頁、第114頁、第116頁、第123頁至第137
    頁、第168頁背面至第183頁）。是該等股票顯非「發起人於
    公司成立前或發行公司於發行前公開招募」之有價證券，而
    無證券交易法第22條第1項規定之適用。
  2.又證券交易法雖對同法第22條第3項所稱之公開招募行為無
    定義性之規定，惟此所謂以公開招募方式出售所持有公司股
    票者，自係指對於不特定公開宣傳、廣告欲出售股票之名稱
    、種類、價格、銷售期間、承辦單位等事項，使得不特定社
    會大眾均得依據該等公開之資訊內容，向承辦公單購買股票
    之行為而言。否則若行為時僅係利用自己之人際關係，或經
    由他人介紹而取得與投資者之接觸機會後，出售其所持有之
    非公開募集、發行公司股票，即難認其違反證券交易法第
    22條第3項規定。
  3.公訴人認被告涉犯此部分犯行，係以證人陳芷庭、韋新慈、
    郭明珠、謝仲英、陳建仁、洪麗娟、曾木源之證述及附表二
    所示股票影本及證券交易稅繳款書為其論據。惟查告訴人韋
    新慈、郭明珠、陳建仁、謝仲英購得如附表編號附表二編號
    1至3、8至10、11至14、16等洪麗娟、陳獻章、林俊青所持
    有之未上市之華氏公司股票，分別係透過案外人智富證券投
    資顧問股份有限公司（下稱智富公司）之楊少榮、徐煌焜、
    楊伶或華氏公司之陳芷庭居間、協商，非由被告或智富公司
    業務員向不特定大眾招募而來等情，業據證人即告訴人韋新
    慈於偵查及原審審理時具結證述附表二編號1至3所示華氏公
    司股票，係智富公司之楊少榮向我推薦而陸續購買，拿到證
    券交易稅的回條之後，才知道該等股票出讓人是洪麗娟、陳
    獻章。除此之外，沒有其他人透過智富公司楊少榮賣華氏公
    司股票給我，而附表二編號4所示華氏公司股票3張並非我所
    購買，而係獲分配之股利，是陳芷庭通知去領取股息1張多
    ，為補齊零股，而匯款18,000元至華氏公司帳戶內，後來領
    到附表二編號4所示3張股票，購買華氏公司股票，未與被告
    接觸等語在卷（見96年度他字第354號偵查卷第241頁至第
    245頁、原審卷第78頁至第81頁）。證人即告訴人郭明珠於
    原審審理亦證稱：於92年8月間，以20萬元購買華氏公司股
    票5張，每股40元，係智富公司徐煌焜向我表示未來生技股
    看好而購買，本來就認識認徐煌焜，後來的20張華氏公司股
    票，是買了上開5張股票後，華氏公司由陳芷庭跟我聯繫，
    其向陳芷庭所購買，每股18元，因陳芷庭表示華氏公司產品
    很好，保證賺錢，跟她買比跟智富公司買便宜，我認為華氏
    公司做健康食品值得投資，因而再購買該20張華氏公司股票
    ，該25張華氏公司股票之出讓人為洪麗娟及陳獻章，除徐煌
    焜、陳芷庭外，沒有其他人跟我接洽過語明確（見原審卷第
    83頁至第86頁）；證人即告訴人謝仲英於偵查及原審審理時
    亦證稱：購買華氏公司股票，係經由某家投顧公司張先生介
    紹華氏公司委託出賣股票，我沒有加入該投顧公司會員，其
    認為張先生應該是從證券公司取得其資料而與之聯繫，張先
    生表示華氏公司在做營養食品冷凍乾燥技術，我認為前景很
    好，因而買了10張股票，陳芷庭聯絡其去華氏公司拿股票，
    才認識陳芷庭，之後配股3張，又再向陳芷庭買2張華氏公司
    股票，共持有15張，被告並沒有向其推銷華氏公司股票等語
    （見原審卷第86頁至第88頁背面）。證人即告訴人陳建仁亦
    證稱：智富公司楊伶打電話向我推銷華葳公司股票，過了一
    段時間後，又向我推薦華氏公司股票，當時我沒有興趣，先
    買2張，後來再買3張，應來再買5張，總共購買了10張，這
    10張股票都是智富公司同一個小姐推銷的，後來在同一個時
    間，小姐又推銷我電子股哲固公司，我對這家公司有信心，
    想購買10張，但是只買到9張，因為我已匯款10張股票款，
    小姐說剩下的錢再加點錢可以購買2張華氏公司股票，所以
    我又買了2張華氏公司股票，之後配股3張，總共15張，後來
    陳芷庭來拜訪我，說我是公司股東，拿了公司產品大蒜精、
    木瓜精給我，我覺得不錯，我決定再購買華氏公司15張股票
    ，後來才發現這些股票是陳獻章、洪麗娟、林俊青所持有而
    出讓給我，我不認識楊伶，是她主動打電話給我等語（見原
    審卷第89頁至第90頁背面）；證人證人陳芷庭於原審審理時
    證稱：我負責華氏公司及華禧公司股務行政及產品行銷，是
    陳萬禮給我股東名冊，要我以華氏公司名義寄增資計畫單給
    華氏公司股東。我有拜訪陳建仁，並邀請陳建仁參觀公司，
    這些事情都是陳萬禮要求我做的。陳萬禮負責華氏公司及華
    禧公司財務及股務，我出售給告訴人韋新慈、郭明珠、謝仲
    英、陳建仁之華氏公司股票，是陳萬禮交給我的等語（見原
    審卷第162頁至第165頁背面）。另證人即附表二編號1至3、
    8、12、13、16所示股票出讓人洪麗娟於偵查中證稱：智富
    公司係我父親洪姚村所成立，我認為可能是父親以我名義購
    買華氏公司股票，不知該等股票賣給誰，那些交易不是我所
    為，父親去世後，才至智富公司幫曾木源做行政文書工作等
    語（見96年度偵字第20865號偵查卷第9頁至第12頁）。證人
    曾木源亦證稱：洪姚村是我大姊夫，洪堯村於93年8月過世
    ，曾接任聯旺公司負責人2、3個月，聯旺公司與智富公司是
    母子公司關係，於其在職期間內，智富公司有賣華氏公司股
    票，並沒有拿華氏公司企劃書出去推案等語（見同上偵查卷
    第9頁至第12頁、第53頁至第54頁、96年度他字第354號偵查
    卷第241頁至第245頁）。復有告訴人韋新慈等人所購買如附
    表二所示之華氏公司股票影本附卷可稽。是依上開證人所述
    ，足見韋新慈、郭明珠、陳建仁、謝仲英之所以購買案外人
    洪麗娟、陳獻章、林俊青所持有之華氏公司股票，最初係透
    過智富公司人員之電話推銷，而渠等或與智富公司人員熟識
    ，基於友誼之信賴關係投資，或有意願投資生技公司股票而
    購買，而於購買持有華氏公司股票成為該公司股東後，經陳
    芷庭電話聯繫該公司股務，渠等認為華氏公司值得繼續投資
    而再向陳芷庭購買華氏公司股票。被告並無對於不特定之社
    會大眾所為之公開招募行為，亦不足證明該等華氏公司股票
    係被告所持有，此部分不能證明被告犯罪，惟因檢察官以認
    與前開論罪處刑部分有裁判上一罪關係，爰不另為無罪諭知
    。
(二)被訴公開招募華禧公司增資發行新股部分：
    證人韋新慈、郭明珠、謝仲英、陳建仁購買華禧公司發行之
    增資新股，係因渠等為華氏公司股東，陳芷庭係個別向渠等
    推銷華禧公司股票，而陳芷庭等推銷華禧公司股票係依陳萬
    禮之指示，關於華禧公司發行增資新股並未刊登廣告向不特
    定大眾公開招募，亦未在受益憑證說明茶會上向不特定大眾
    招募而來等情，亦據證人陳芷庭、韋新慈、郭明珠、陳建仁
    及謝仲英於原審審理時結證明確，且互核相符，應堪採信。
    足見韋新慈、郭明珠、陳建仁、謝仲英之所以購買華禧公司
    增資新股，係因持有華氏公司股票成為該公司股東後，經陳
    芷庭電話聯繫該公司股票，渠等認為華禧公司值得投資而再
    向陳芷庭購買華禧公司股票。是公訴人所舉證據不足以證明
    被告有對於不特定之社會大眾所為之公開招募行為，。此外
    復查無其他積極證據，足認被告確有公訴人所指違反證券交
    易法第22條之規定之犯行，因檢察官認與前開論罪處刑部分
    有裁判上一罪關係，故無庸另為無罪諭知。
伍、撤銷改判及量刑之理由：
一、原審對被告為有罪科刑之判決，固非無見。惟被告並非華禧
    公司之董事或經理人，而係自稱之公司總裁，不屬公司法規
    定之負責人，不得逕行論以銀行法第125條規定之行為負責
    人，應適用刑法第31條第1項與有公司負責人身分之人，以
    共犯關係論罪。原審誤被告為華禧公司行為負責人，未依刑
    法第31條規定，逕行適用銀行法第125條等規定，與法有違
    ，自屬無可維持。被告上訴意旨，仍執前詞，否認犯罪，雖
    不足採，惟原判決既另有可議，自應由本院將之撤銷改判。
二、爰審酌被告為華禧公司實際負責人，與陳萬禮、周煌元共同
    規劃發給受益憑證之方式，向不特定人吸收存款，所吸取之
    金額共514萬8,000元，僅配發1次利息後即他遷不明，影響
    金融秩序，惟已與告訴人韋新慈、郭明珠達成和解，並斟酌
    其犯罪動機、目的、手段、品行、智識、生活狀況與犯後態
    度等情狀，量處與原審相同如主文第二項所示之刑，以示懲
    儆。
據上論斷，依刑事訴訟法第369條第1項前段、第364條、第299條
第1項前段，銀行法第29條第1項、第125條第1項前段、第3項，
證券交易法第22條第1項、第175條、第179條，刑法第2條第1項
前段、第28條、第31條第1項、第55條，判決如主文。
本案經檢察官張秋雲到庭執行職務
中    華    民    國    100    年    6    月    14    日
                  刑事第十一庭審判長法  官  許宗和
                                    法  官  沈君玲
                                    法  官  趙功恆
以上正本證明與原本無異。
如不服本判決，應於收受送達後10日內向本院提出上訴書狀，其
未敘述上訴之理由者並得於提起上訴後10日內向本院補提理由書
（均須按他造當事人之人數附繕本）「切勿逕送上級法院」。
                                    書記官  周恩寧
中    華    民    國   100    年    6     月    14    日
附錄本案論罪科刑法條全文：
銀行法第29條第1項
除法律另有規定者外，非銀行不得經營收受存款、受託經理信託
資金、公眾財產或辦理國內外匯兌業務。
銀行法第125條第1項、第3項
違反第 29 條第 1 項規定者，處 3 年以上 10 年以下有期徒刑
，得併科新臺幣 1 千萬元以上 2 億元以下罰金。其犯罪所得達
新臺幣 1 億元以上者，處 7 年以上有期徒刑，得併科新臺幣
2500 萬元以上 5 億元以下罰金。
法人犯前二項之罪者，處罰其行為負責人。
證券交易法第22條第1項
有價證券之募集及發行，除政府債券或經主管機關核定之其他有
價證券外，非向主管機關申報生效後，不得為之。
證券交易法第175條
違反第 18 條第 1 項、第 22 條、第 28 條之 2 第 1 項、第
43 條第 1 項、第 43 條之 1 第 2 項、第 3 項、第 43 條之
5 第 2 項、第 3 項、第 43 條之 6 第 1 項、第 44 條第 1
項至第 3 項、第 60 條第1 項、第 62 條第 1 項、第 93 條、
第 96 條至第 98 條、第 116 條、第 120 條或第 160 條之規
定者，處 2 年以下有期徒刑、拘役或科或併科新臺幣 180 萬元
以下罰金。
證券交易法第179條
法人違反本法之規定者，依本章各條之規定處罰其為行為之負責
人。
附表一：
┌──┬─────┬────────┬─────┬─────────┬────────────┐
│編號│  出資人  │出資時間（民國）│ 投資數量 │出資金額（新臺幣）│    備          註      │
├──┼─────┼────────┼─────┼─────────┼────────────┤
│ 1  │不詳      │94年3月30日     │ 1個單位  │         132,000元│現金存入華禧公司開立之第│
│    │          │                │          │                  │一銀行連城分行帳號236100│
│    │          │                │          │                  │05637號帳戶內           │
├──┼─────┼────────┼─────┼─────────┼────────────┤
│ 2  │洪梅玉    │94年4月4日      │ 1個單位  │         132,000元│匯款存入華禧公司開立之第│
│    │          │                │          │                  │一銀行連城分行帳號236100│
│    │          │                │          │                  │05637號帳戶內           │
├──┼─────┼────────┼─────┼─────────┼────────────┤
│ 3  │陸玉環    │94年4月6日      │ 1個單位  │         132,000元│匯款存入華禧公司開立之第│
│    │          │                │          │                  │一銀行連城分行帳號236100│
│    │          │                │          │                  │05637號帳戶內           │
├──┼─────┼────────┼─────┼─────────┼────────────┤
│ 4  │不詳      │94年4月7日      │ 1個單位  │         132,000元│現金存入華禧公司開立之第│
│    │          │                │          │                  │一銀行連城分行帳號236100│
│    │          │                │          │                  │05637號帳戶內           │
├──┼─────┼────────┼─────┼─────────┼────────────┤
│ 5  │邱寶珍    │94年4月11日     │ 5個單位  │         660,000元│匯款存入華禧公司開立之第│
│    │          │                │          │                  │一銀行連城分行帳號236100│
│    │          │                │          │                  │05637號帳戶內           │
├──┼─────┼────────┼─────┼─────────┼────────────┤
│ 6  │魏遠保    │94年4月13日     │ 3個單位  │         396,000元│匯款存入華禧公司開立之第│
│    │          │                │          │                  │一銀行連城分行帳號236100│
│    │          │                │          │                  │05637號帳戶內           │
├──┼─────┼────────┼─────┼─────────┼────────────┤
│ 7  │不詳      │94年4月14日     │ 5個單位  │         660,000元│匯款存入華禧公司開立之第│
│    │          │                │          │                  │一銀行連城分行帳號236100│
│    │          │                │          │                  │05637號帳戶內           │
├──┼─────┼────────┼─────┼─────────┼────────────┤
│ 8  │李桂淑    │94年4月15日     │ 5個單位  │         660,000元│現金存入華禧公司開立之第│
│    │          │                │          │                  │一銀行連城分行帳號236100│
│    │          │                │          │                  │05637號帳戶內           │
├──┼─────┼────────┼─────┼─────────┼────────────┤
│ 9  │不詳      │94年4月22日     │ 1個單位  │         132,000元│匯款存入華禧公司開立之第│
│    │          │                │          │                  │一銀行連城分行帳號236100│
│    │          │                │          │                  │05637號帳戶內           │
├──┼─────┼────────┼─────┼─────────┼────────────┤
│ 10 │不詳      │94年4月22日     │ 3個單位  │         396,000元│匯款存入華禧公司開立之第│
│    │          │                │          │                  │一銀行連城分行帳號236100│
│    │          │                │          │                  │05637號帳戶內           │
├──┼─────┼────────┼─────┼─────────┼────────────┤
│ 11 │不詳      │94年5月5日      │ 1個單位  │         132,000元│匯款存入華禧公司開立之第│
│    │          │                │          │                  │一銀行連城分行帳號236100│
│    │          │                │          │                  │05637號帳戶內           │
├──┼─────┼────────┼─────┼─────────┼────────────┤
│ 12 │郭明珠    │94年5月9日      │ 1個單位  │         132,000元│郭明珠於94年4月26日簽立 │
│    │          │                │          │                  │信託受益憑證約定書，並交│
│    │          │                │          │                  │付左列金額投資款給陳芷庭│
│    │          │                │          │                  │，陳芷庭於94年5月9日交付│
│    │          │                │          │                  │華禧公司委由ATBFH公司發 │
│    │          │                │          │                  │行之受憑證1張給郭明珠。 │
├──┼─────┼────────┼─────┼─────────┼────────────┤
│ 13 │周浯斌    │94年5月24日     │ 2個單位  │         264,000元│現金存入華禧公司開立之第│
│    │          │                │          │                  │一銀行連城分行帳號236100│
│    │          │                │          │                  │05637號帳戶內           │
├──┼─────┼────────┼─────┼─────────┼────────────┤
│ 14 │蔡小琴    │94年6月3日      │ 2個單位  │         264,000元│現金存入華禧公司開立之第│
│    │          │                │          │                  │一銀行連城分行帳號236100│
│    │          │                │          │                  │05637號帳戶內           │
├──┼─────┼────────┼─────┼─────────┼────────────┤
│ 15 │韋新慈    │94年6月24日     │ 5個單位  │         660,000元│韋新慈於94年6月15日將其 │
│    │          │                │          │                  │中33萬元存入華禧公司開立│
│    │          │                │          │                  │之第一銀行連城分行帳號23│
│    │          │                │          │                  │000000000號帳戶內，於94 │
│    │          │                │          │                  │年6月24日取得華禧公司委 │
│    │          │                │          │                  │由ATBFH公司發行之受益憑 │
│    │          │                │          │                  │證5張。                 │
├──┼─────┼────────┼─────┼─────────┼────────────┤
│ 16 │不詳      │94年8月23日     │ 2個單位  │         264,000元│匯款存入華禧公司開立之第│
│    │          │                │          │                  │一銀行連城分行帳號236100│
│    │          │                │          │                  │05637號帳戶內           │
├──┼─────┼────────┼─────┼─────────┼────────────┤
│總計│          │                │ 39個單位 │       5,148,000元│                        │
└──┴─────┴────────┴─────┴─────────┴────────────┘
附表二：
┌──┬───┬──────┬────┬───────┬────┬───────┬────┬──────┐
│編號│投資人│日期（民國）│公司名稱│   股票代號   │  股數  │金額（新臺幣）│每股價額│備        註│
├──┼───┼──────┼────┼───────┼────┼───────┼────┼──────┤
│ 1  │韋新慈│92年6月18日 │華氏公司│90-ND-0000000~│ 3,000股│     144,000元│    48元│出讓人洪麗娟│
│    │      │            │        │000727號      │        │              │        │            │
├──┼───┼──────┼────┼───────┼────┼───────┼────┼──────┤
│ 2  │韋新慈│92年7月17日 │華氏公司│90-ND-0000000~│ 2,000股│      96,000元│    48元│出讓人洪麗娟│
│    │      │            │        │0000000號     │        │              │        │，起訴書附表│
│    │      │            │        │              │        │              │        │編號2誤為   │
│    │      │            │        │              │        │              │        │5,000股，金 │
│    │      │            │        │              │        │              │        │額240,000元 │
│    │      │            │        │              │        │              │        │。          │
├──┼───┼──────┼────┼───────┼────┼───────┼────┼──────┤
│ 3  │韋新慈│92年8月26日 │華氏公司│92-ND-0000000~│ 5,000股│     240,000元│    48元│出讓人洪麗娟│
│    │      │            │        │0000000號     │        │              │        │            │
│    │      │            │        │              │        │              │        │            │
├──┼───┼──────┼────┼───────┼────┼───────┼────┼──────┤
│ 4  │韋新慈│93年9月16日 │華氏公司│92-ND-0000000~│ 3,000股│              │        │此係韋新慈獲│
│    │      │            │        │0000000號     │        │              │        │配華氏公司股│
│    │      │            │        │              │        │              │        │票股利，非其│
│    │      │            │        │              │        │              │        │出資購買，起│
│    │      │            │        │              │        │              │        │訴書附表誤為│
│    │      │            │        │              │        │              │        │韋新慈購買。│
├──┼───┼──────┼────┼───────┼────┼───────┼────┼──────┤
│ 5  │韋新慈│93年9月20日 │華氏公司│              │        │      18,000元│        │此係韋新慈為│
│    │      │            │        │              │        │              │        │補足華氏公司│
│    │      │            │        │              │        │              │        │所分配上開編│
│    │      │            │        │              │        │              │        │號4所示股票 │
│    │      │            │        │              │        │              │        │股利零股不足│
│    │      │            │        │              │        │              │        │1,000股部分 │
│    │      │            │        │              │        │              │        │之差額      │
├──┼───┼──────┼────┼───────┼────┼───────┼────┼──────┤
│ 6  │韋新慈│93年12月7日 │華禧公司│              │        │     150,000元│        │此係韋新慈為│
│    │      │            │        │              │        │              │        │購買華禧公司│
│    │      │            │        │              │        │              │        │股票而匯款至│
│    │      │            │        │              │        │              │        │華氏公司帳戶│
│    │      │            │        │              │        │              │        │，起訴書誤為│
│    │      │            │        │              │        │              │        │購買華氏公司│
│    │      │            │        │              │        │              │        │股票        │
├──┼───┼──────┼────┼───────┼────┼───────┼────┼──────┤
│ 7  │韋新慈│94年4月25日 │華禧公司│94-ND-0000000~│10,000股│     150,000元│15元    │即韋新慈於附│
│    │      │            │        │0000000號     │        │              │        │表二編號5所 │
│    │      │            │        │              │        │              │        │示時間匯款後│
│    │      │            │        │              │        │              │        │，而於94年4 │
│    │      │            │        │              │        │              │        │月25日取得該│
│    │      │            │        │              │        │              │        │10張華禧公司│
│    │      │            │        │              │        │              │        │股票        │
├──┼───┼──────┼────┼───────┼────┼───────┼────┼──────┤
│ 8  │郭明珠│92年8月8日  │華氏公司│92-ND-0000000~│ 5,000股│     200,000元│    40元│出讓人洪麗娟│
│    │      │            │        │0000000號     │        │              │        │            │
├──┼───┼──────┼────┼───────┼────┼───────┼────┼──────┤
│ 9  │郭明珠│92年10月間  │華氏公司│92-ND-0000000~│10,000股│     180,000元│    18元│出讓人陳獻章│
│    │      │            │        │0000000號     │        │              │        │，起訴書附表│
│    │      │            │        │              │        │              │        │未記載      │
├──┼───┼──────┼────┼───────┼────┼───────┼────┼──────┤
│ 10 │郭明珠│93年6月16日 │華氏公司│92-ND-0000000~│10,000股│     180,000元│    18元│出讓人陳獻章│
│    │      │            │        │0000000號     │        │              │        │，起訴書附表│
│    │      │            │        │              │        │              │        │編號9誤為股 │
│    │      │            │        │              │        │              │        │票受讓人陳憲│
│    │      │            │        │              │        │              │        │章          │
├──┼───┼──────┼────┼───────┼────┼───────┼────┼──────┤
│ 11 │陳建仁│92年6月30日 │華氏公司│90-ND-0000000~│ 2,000股│      76,000元│    38元│出讓人林俊青│
│    │      │            │        │0000000號     │        │              │        │            │
├──┼───┼──────┼────┼───────┼────┼───────┼────┼──────┤
│ 12 │陳建仁│92年9月8日  │華氏公司│92-ND-0000000~│ 3,000股│     114,000元│    38元│出讓人洪麗娟│
│    │      │            │        │0000000號     │        │              │        │            │
├──┼───┼──────┼────┼───────┼────┼───────┼────┼──────┤
│ 13 │陳建仁│92年10月28日│華氏公司│92-ND-0000000~│ 5,000股│     190,000元│    38元│出讓人洪麗娟│
│    │      │            │        │0000000號     │        │              │        │            │
├──┼───┼──────┼────┼───────┼────┼───────┼────┼──────┤
│ 14 │陳建仁│93年7月13日 │華氏公司│92-ND-0000000~│18,000股│     324,000元│    18元│出讓人陳獻章│
│    │      │            │        │0000000號     │        │              │        │，起訴書附表│
│    │      │            │        │              │        │              │        │編號16日誤為│
│    │      │            │        │              │        │              │        │股票受讓人陳│
│    │      │            │        │              │        │              │        │憲章        │
├──┼───┼──────┼────┼───────┼────┼───────┼────┼──────┤
│ 15 │陳建仁│94年4月25日 │華禧公司│94-ND-0000000~│50,000股│          不詳│    不詳│增資新股，起│
│    │      │            │        │0000000號     │        │              │        │訴書附表編號│
│    │      │            │        │              │        │              │        │17誤為500000│
│    │      │            │        │              │        │              │        │股。        │
├──┼───┼──────┼────┼───────┼────┼───────┼────┼──────┤
│ 16 │謝仲英│92年8月6日  │華氏公司│90-ND-0000000~│10,000股│     380,000元│    38元│出讓人洪麗娟│
│    │      │            │        │0000000號     │        │              │        │            │
├──┼───┼──────┼────┼───────┼────┼───────┼────┼──────┤
│ 17 │謝仲英│93年8月27日 │華氏公司│90-ND-0000000~│ 5,000股│              │        │出讓人陳獻章│
│    │      │            │        │0000000號、000│        │              │        │，此係謝仲英│
│    │      │            │        │6926號、000692│        │              │        │獲配華氏公司│
│    │      │            │        │7號           │        │              │        │股票股利，非│
│    │      │            │        │              │        │              │        │謝仲英出資購│
│    │      │            │        │              │        │              │        │買。        │
├──┼───┼──────┼────┼───────┼────┼───────┼────┼──────┤
│ 18 │謝仲英│94年4月25日 │華禧公司│94-ND-0000000~│30,000股│     300,000元│    10元│增資新股。  │
│    │      │            │        │0000000號     │        │              │        │            │
└──┴───┴──────┴────┴───────┴────┴───────┴────┴──────┘